# 请教陈老师：代理采购的极端例子

提问人：饮水鱼 时间：2017-09-14 19:46:59
请教陈老师，我们帮A公司代理进口货物，但是以销售非代理的方式结算，即以我们以进口货物的成本作为我们的营业成本，以收到委托方的款项作为我们的含税收入，有个特别情况，就是委托方会要求我们直接给下家发货，我们也直接收到下家来款。 委托方给我们支付保证金，我们按照委托方与其下家约定的价格发货给下家，同时收到下家的来款，我们和下家会签订购销合同。 1 、假如市场价格上涨，那么我们收到的下家的来款会多于我们应收到的成本+代理费用，这样会导致我们要退钱给这个委托方。这样要怎样做会计和税务处理呢？ 2 、假如市场价格下跌，而且货物全部也发给了下家，但是委托方先前支付的保证金会作为我们货款的一部分，但是我们也没发货给他，应该怎么开票？是否可以作为营业外收入呢？

回答人：chenyiwei
会计上，主要是总额法／净额法的区分问题，关键是考虑：（ 1 ）本企业是否为向委托方的下家供货并提供质量保证的首要义务人；
（ 2 ）本企业在这一交易中是否承担来源于委托方及其下家的信用风险，收益是否为事先约定的固定金额或固定比例（通过市场价格变动时的退款和保证金安排），是否享有或承担其所有权上的主要风险和报酬（特别是下家的需求风险和公允价值变动的风险和收益）。 税务上，要关注“三流一致”问题，考虑是否存在被认定为虚开增值税专用发票的风险。